【裁判字號】    92,訴,1172
【裁判日期】    920818
【裁判案由】    貪污治罪條例等
【裁判全文】
臺灣臺中地方法院刑事判決                        九十二年度訴字第一一七二號
    公  訴  人  臺灣臺中地方法院檢察署檢察官
    被      告  辛○○
右列被告因貪污治罪條例等案件，經檢察官提起公訴（九十一年度偵字第一六一００
號），本院判決如左：
    主  文
辛○○連續行使偽造私文書，足以生損害於公眾及他人，處有期徒刑壹年陸月。緩刑
肆年。
    事  實
一、辛○○自民國（下同）八十四年七月起至八十八年九月止，以台中市南屯區田心
    里辦公處名義，接受台中市環境保護局（以下簡稱環保局）委託，由田心里辦公
    處所成立之守望相助隊負責巡迴台中市第七、八期重劃區遭人任意傾倒建築廢棄
    土之稽查作業（並非全部之守望相助隊成員均參與，而係由有意願之成員參與，
    故參與者以下另簡稱為巡迴稽查隊成員）。若所負責區域內遭偷倒廢棄土，概由
    里辦公處運用其所承包之金額額度內自行僱工清除，而由台中市環保局清潔隊採
    取不定期現場勘查有無遭亂倒廢棄土之事實，俾作為請款時之扣款依據，而若所
    負責區域內發現亂倒廢棄土之現行犯時，亦由巡迴稽查隊通知台中市環保局稽查
    人員前往開單告發。而執行該項業務須按月據實繕製「田心里巡迴稽查取締維護
    人員印領清冊」（以下簡稱印領清冊）及蓋用領款人印章，就里辦公處所承包之
    金額內，經里辦公處轉台中市環保局清潔隊及台中市地政局（重劃股）等單位逐
    級核章，再由支付課開立支票後，由辛○○領取後發放予實際參與該項業務之人
    員（即巡迴稽查隊成員）。詎辛○○竟意圖為台中市南屯區田心里辦公處、守望
    相助隊成員之不法利益，基於詐欺取財之概括犯意，利用丙○○、甲○○、丁○○、己○○、壬○○等守望相助隊成員先前授權辛○○代為刻印並留存印章於田
    心里辦公處之機會（該印章係為用以辦理守望相助隊成員保險事宜），於如附表
    所載之年別月份，利用不知情之會計吳和明（八十六年六月以前）、林翠蘭（八
    十六年六月以後）二人，分別將附表一、二所列己○○、丁○○、甲○○、丙○○及壬○○等五人未參與巡迴稽查取締業務者虛列於上述印領清冊，並虛列各該
    人員每月維護費之金額後（詳如附表一、二所示），盜蓋丙○○、甲○○、丁○○、己○○、壬○○等五人之印章於印領清冊具領蓋章欄，表示各該人業已領得
    各該金額，而偽造不實之私文書（即台中市南屯區田心里巡迴稽查取締維護人員
    印領清冊），足以生損害於該五人及台中市政府發放該維護費用之正確性後，由
    其自己或不知情之林翠蘭持以報請領取維護費而行使之，使台中市環保局清潔隊
    等單位因而陷於錯誤，而將如附表所列金額於逐級核章後悉數發給，由辛○○代
    表領取得逞，共詐取附表一、二所列之財物計新台幣（下同）二百七十八萬七千
    五百元，並用於田心里辦公處及守望相助隊之公共支出使用。
二、案經子○○告發及甲○○告訴後，由臺灣臺中地方法院檢察署檢察官指揮法務部
    調查局台中縣調查站會同台中市調查站偵查起訴。
    理  由
一、訊據被告辛○○固坦承丙○○、甲○○、丁○○、己○○等四人未於如附表所示
    月份實際執行巡迴台中市第七、八期重劃區遭人任意傾倒廢土稽查作業，而以該
    等人之名義，由不知情之會計吳和明、林翠蘭虛列於印領清冊上並蓋用渠等之印
    章後，向台中市環保局申報維護費用之事實不諱，惟矢口否認有何偽造文書、詐
    欺等犯行，辯稱：丙○○、甲○○、丁○○、己○○他們都有同意讓我向台中市
    環保局申報，其中丙○○的身分證、印章是戊○○拿來的，而我本人也有問過他
    ；己○○是他哥哥代理他來做，而己○○本人也有同意讓我報；甲○○的印章則
    是由癸○○拿來報的，甲○○、丁○○亦是經我本人詢問後同意讓我報，故我並
    沒有盜用印章，且除每年所得稅款由我負責外，尚支給丙○○、甲○○、己○○
    等人每年各一萬元做為補助，足徵係經過他們的同意；另壬○○的部分，他有來
    做，後來他與人吵架而沒來做，但是他有請別人代做，本件實係因選舉恩怨所引
    起，否則豈會事隔數年至選舉時方舉發，且我是為因應田心里守望相助隊之龐大
    行政業務費用支出，不得已始有此舉，非法取得之財物亦均完全投入田心里辦公
    處及守望相助隊之公費使用，並無飽入私囊情事云云。經查：右揭犯罪事實，業
    據告發人子○○及告訴人甲○○於調查局調查時、檢察官偵查中及本院審理時指
    述甚詳（見偵查卷第二十七頁背面至第二十八頁背面、第四一四頁、本院九十二
    年六月十一日審理筆錄；同上偵查卷第六頁背面、第二十九頁、第四一五頁至第
    四一六頁、本院九十一年五月二十一日審判筆錄），並有被害人丁○○、丙○○
    、己○○、壬○○等，以及證人即前任田心里守望相助隊副大隊長癸○○、台中
    市南屯區田心里辦公處會計林翠蘭、台中市環保局行政室（發包單位）主任鍾正
    光、課員程晉燦、職員林宜宏；該局清潔隊（業務單位）隊長李慶發、隊員林麗
    惠，及該局會計課員洪麗雯等人分別到庭結證屬實（見偵查卷第一三六頁背面至
    第一三九頁、第四二六頁至第四二七頁；第一四一頁背面至第一四二頁、第二三
    三頁至第二三六頁、第二六二頁至第二六三頁、第四三六頁；第二七二頁至第二
    七三頁；第一一七頁至第一一八頁、第四三七頁至第四三八頁；第一二六頁至第
    一二七頁；第二六八頁至第二六九頁；第一一四頁至第一一五頁；第一二○頁至
    第一二二頁），此外，復有台中市環境保護局委託巡迴取締稽察任棄廢土合約書
    、作業規範、出勤紀錄表及印領清冊等文書影本在卷可稽（見偵查卷第四十七頁
    至第四十九頁、第一五三頁至第二二四頁）。被告雖以上詞置辯，惟查：
（一）被害人丙○○部分：被告辛○○就此部分雖辯以該丙○○的印章、身分證係戊○○拿來的，並有經過被害人丙○○之同意云云，然證人戊○○於偵查中及本
      院審理時已堅決否認有提供丙○○之身分證、印章等資料予被告辛○○申報維
      護費之事實（見偵字卷第四一九頁至第四二○頁、本院九十二年五月二十一日
      審判筆錄），經核與被害人丙○○於調查局調查時、檢察官偵查中及本院審理
      時所證：我沒有在八十五年到八十八年這四年參加田心里負責台中市第七、八
      期重劃區取締任意傾倒廢土的工作，我不知道有被列入印領清冊，我是在收到
      國稅局之補稅通知單時拿去問辛○○後，辛○○才告訴我的，辛○○對我說報
      都已經報出去了，補貼我一萬元的稅金。第一次我去找他了解的時候，我有跟
      他說以後要報要經過我的同意，結果他都沒有經過我的同意，又繼續以我的名
      義列入印領清冊報領維護費，我都事後接到國稅局補稅通知，再拿去找辛○○
      問清楚，結果他每次都補我一萬元的稅金。我沒有交印章給他蓋，印領清冊上
      的丙○○印文不是我的印章蓋的，辛○○為什麼有我的印章，我不知道，但過
      去可能辛○○替我辦保險（按係擔任守望相助隊時之保險），我有授權他去刻
      我的印章，辦完保險後印章沒有交還給我，是不是蓋在印領清冊上的印章，我
      不知道，我沒有印象有這顆印章。我沒有同意辛○○用替我辦保險所刻的印章
      來蓋在田心里巡迴稽查取締維護人員印領清冊上。我根本不知道有印領清冊這
      個文件。辛○○事前事後都沒有告訴我；我收了三次稅單三次被告都拿錢補貼
      我去繳稅金、第一年收到稅單後我去找被告，第二年又收到後我就告訴被告不
      要再報了，結果第三年被告還報等語（偵查卷第三十三頁反面至第三十四頁反
      面、第四一六頁至第四一九頁、本院九十二年五月二十一日審理筆錄）相符，
      再經本院勘驗被告所庭呈台中市南屯區田心里八十五年度至八十八年度之收支
      傳票共四盒，其中八十五年五月一日至八十五年八月三十一日會計憑證編號○
      三七之傳票（科目：刻木頭章）所附收據上亦確有蓋用被害人丙○○名字之印
      文，經核與印領清冊上所蓋用被害人丙○○印章之字體及格式相符，此有該傳
      票（存放於卷外）可資為憑，則該印章應係被害人丙○○授權被告所刻，並非
      證人戊○○所提供應可認定。惟被害人丙○○既證稱並未同意被告將其所委刻
      之印章蓋用於印領清冊上，則被告辯稱有經被害人丙○○同意云云，顯為事後
      卸責之詞，並非可採。至被害人丙○○雖證稱被告確有每年補貼其一萬元之稅
      金，惟該一萬元稅金之補助既係於被害人丙○○收受國稅局補稅通知而向被告
      查詢後，被告方提出以為補貼，而此為被告事後補償之問題，亦難以此遽認被
      告事前已經被害人丙○○之同意，其所辯尚難採為對其有利之認定。
（二）告訴人甲○○部分：被告辛○○就此部分雖辯稱該甲○○之印章等資料係由前
      任田心里守望相助隊副大隊長癸○○所提供，然此為告訴人甲○○所否認（見
      偵查卷第四二七頁），且經檢察官於偵查時提示該印領清冊時，甲○○仍陳稱
      ：我沒有這刻印章，我也沒有交印章給辛○○過，印領清冊上有蓋我的印章是
      現在檢察官提示給我看，我才知道有這回事等語（見偵查卷第四二○頁），經
      核與證人癸○○於偵查中及本院審理時所證，否認有將甲○○之印章交予被告
      蓋用於印領清冊上等情相符（見偵查卷第四二六頁、本院九十二年五月二十一
      日審判筆錄）。而經本院勘驗被告所庭呈台中市南屯區田心里八十五年度至八
      十八年度之收支傳票共四盒，其中八十五年五月一日至八十五年八月三十一日
      會計憑證編號○二五傳票上（科目：刻木頭章）所附收據上亦確有蓋用甲○○
      名字之印文，經核與系爭印領清冊上所蓋用之被害人甲○○印章之字體及格式
      相符，此有該傳票（存放於卷外）可資為憑，並參諸甲○○亦係守望相助隊成
      員，則該印章亦應係甲○○授權被告所刻以便辦理守望相助隊成員保險事宜無
      訛。惟甲○○既證稱並不知印領清冊上有蓋其印章情事，則顯然其並未授權被
      告在印領清冊上蓋章無訛。另被告雖辯稱除甲○○每年所得稅款係由其負責，
      另有支給甲○○每年一萬元做為補助，其中一次交給甲○○本人、另二次交給
      甲○○的母親，並提出記載「補占甲○○八十六、八十七年、八十八年所得稅
      ，事由：同意不領月薪，金額均為新台幣一萬元，經手人甲○○簽名（其中八
      十六年部分，未經被害人甲○○簽名）」之支出證明單及現金支出傳票影本各
      三張（見偵查卷第二五七頁至第二六一頁）以為憑證，惟此為告訴人甲○○所
      否認，並陳稱：我都沒有領到辛○○補助我每年一萬元的所得稅差額，且該支
      出證明單是辛○○在九十一年七月台中市警察局第四分局傳我作證以後，辛○○拿空白的支出證明單叫我簽名的等語（見偵查卷第四一六頁），再參以證人
      即甲○○之母親乙○○○亦於本院審理時到庭結證稱：我們只有拿稅單去給他
      們繳，里長有要拿錢給我，但是里長是什麼原因要拿錢給我，我不知道，我沒
      有收，後來里長也沒有叫我簽名填單說我有領到錢等語（見本院九十二年六月
      三十日審理筆錄），則被告辛○○上開所稱係經過告訴人甲○○之同意，並有
      補貼其每年一萬元之辯解，亦不足採信。
（三）被害人丁○○部分：被害人丁○○業於偵查中證稱：本來我有報名要參加巡迴
      稽查隊隊員，後來因巡迴稽查取締維護費的薪水太低，第一個月我做了大概二
      十天就沒有再參加了，我同意辛○○就我所做的二十幾天的薪水領出來作為守
      望相助隊的基金，第二個月以後我就沒有做巡迴稽查取締維護的工作，也就沒
      有領維護費，我不知道辛○○繼續把我的名字列在其他月份的印領清冊，他也
      沒有徵求我的同意等語（九十一年度偵字第一六一○○號卷第四二四頁至第四
      二五頁）（丁○○另經本院多次傳喚、拘提，則均未到庭），則被告空言辯稱
      其有經被害人丁○○之同意，並非可採。而依被害人丁○○上開所陳其有執行
      一個月之巡迴稽查取締維護工作，及所領取之維護費同意由被告做為守望相助
      隊之基金等情，而被告亦供稱丁○○做過幾天等語（見本院九十二年六月十一
      日審理筆錄），再經本院詳予核對卷附第七期、第八期之印領清冊（見偵查卷
      第一五三頁至第二二四頁），可知被害人丁○○所同意由被告領取之維護費應
      為第七期八十五年七月份（見偵查卷第一八九頁）之維護費用（金額二萬零四
      百元），則此部份應非被告所詐領，檢察官將之列入被告詐領金額，鮮有誤會
      ，附此敘明。
（四）被害人己○○部分：雖被告就此部分辯稱己○○之印章等資料是庚○○所提供
      的，而己○○本人也有同意讓我報云云，然被害人己○○迭次於調查局調查時
      、檢察官偵查中及本院審理時均證稱其確實沒有實際執行台中市第七期、第八
      期重劃區違反廢棄物清理法之巡迴稽查取締工作，並領取該維護費，亦沒有人
      告知要將其名字列入印領清冊等語（見偵查卷第三十一頁、第四二一至第四二
      二頁、本院九十二年五月二十一日審判筆錄），則被告上開所辯有經被害人己○○本人同意云云，已非可採。至證人庚○○雖證稱：該己○○的身分證影本
      及印章確係其交付給辛○○，報名要參加台中市第七、第八期田心里巡迴稽查
      取締維護工作等語（見偵查卷第四三四頁、本院九十二年五月二十一日審理筆
      錄），惟其亦證稱：但辛○○沒有跟我提到向市政府報領台中市第七、第八期
      巡迴稽查取締費，如果有提到領費用的問題，我就不會同意，且後來己○○沒
      有參加，但是己○○的印章沒有拿回來，印領清冊上的印章是我交給辛○○那
      顆沒錯，但是蓋在印領清冊上我都不知道，我接到稅單有去找辛○○，是我們
      收到稅單的時候被告才講是他拿去報的，我們一開始也不知道被告拿去報等語
      （見偵查卷第四三四頁至第四三五頁、本院九十二年五月二十一日審理筆錄）
      ，是被告既未告知證人庚○○將以上開印章蓋用於印領清冊上，以便向台中市
      環保局請領維護費用等情，則尚難認被告所為，係在庚○○之授權範圍內所為
      ，是此部份亦難採為對被告有利之認定。
（五）被害人壬○○部分：被害人壬○○於調查局調查時及本院審理時已證述稱：我
      在八十五年十二月至八十六年二月二十八日確有領取巡迴稽查取締維護費約七
      萬餘元，該筆款項係我直接向當時田心里里長辛○○領取，但我在八十六年底
      、八十七年初收到台中市政府開立之所得稅扣繳憑單時，發現台中市政府自八
      十五年十二月至八十六年七月皆有給付我薪資，金額共十五萬三千元，因此辛○○有假藉我的名義向台中市政府浮報五個月，金額共約八萬元之薪資，當時
      我曾因此找過辛○○，並要求辛○○不得再假藉我的名義向台中市政府請款；
      我有收到八十六年三月到七月台中市政府的薪資所得，我就是收到才覺得奇怪
      ，因為我只工作到八十六年二月二十八日。我收到後我有去找辛○○，我說叫
      他不要再報，他多報了約五個月等語（見偵查卷第三十九頁背面至第四十頁背
      面、本院九十二年六月十一日審理筆錄）稽詳，雖被告辯稱壬○○有請別人代
      做云云，惟被害人壬○○並未為如此之證述，且被告亦未提出代替被害人壬○○執行該取締工作之人之姓名年籍資料以供本院查證，則被告此部份空言所辯
      亦難採信。而經本院詳予核對卷附第七期、第八期之印領清冊（見偵查卷第一
      五三頁至第二二四頁），可知被告以被害人壬○○之名義所申報維護費用之月
      份為第八期八十五年八月至十二月、八十六年一月至三月（四月無清冊）及同
      年七月（見偵查卷第一五四頁至第一六四頁），扣除被害人壬○○所自承實際
      執行巡迴稽查取締業務之月份（迄八十六年二月二十八日止），被告辛○○應
      係以被害人壬○○名義詐領第八期八十六年三月及七月之維護費，共五萬一千
      元無訛，是被害人壬○○上開所稱被告多報部分為八十六年三月至七月五個月
      云云，應有誤會，附此敘明。
（六）綜上所述，被告上開所辯各節，均非可採，本件事證明確，被告辛○○犯行洵
      堪認定，應予論罪科刑。
（七）末查，證人即台中市環保局課員程晉燦雖於偵查中證稱：油料費部分亦可檢送
      單據向環保局請款，總金額要在發包金額的範圍內等語（見偵查卷第四三七頁
      ），惟經本院依職權就田心里辦公處巡迴稽查取締台中市第七、八期重劃區之
      廢棄土，所請領之費用是否僅限於「工資」？得否請領油料費、器材費及其他
      非「工資」以外之費用等事項函詢台中市環保局，據該局函覆以：巡迴取締工
      作依區域面積，以每公頃單價折合總承包，由里守望相助隊員負責巡迴取締工
      作，先前除每月請領工資也曾請領過油料及器材費，後因市府主計單位未同意
      而限僅能領取工資等語，有台中市環保局九十一年五月十九日環空字第０九二
      ００一四二八六號函附於本院卷可稽，則證人上開所證已與後來變更之事實不
      符，且經本院勘驗被告所庭呈台中市田心里八十五年度至八十八年度收支傳票
      共四盒，與卷附被告所提出之田心里八十五年至八十八年之現金簿影本（見偵
      查卷第二八九頁至第三一三頁）核對之結果，除八十八年團保國華人壽之一四
      七九六○元未有傳票及單據外，其餘收入、支出之記載均有傳票為憑，且傳票
      亦大部分均附有收據、發票、支出證明單或具領人之簽收等可查，再參以該每
      月支出之油料費、修車費、沖洗照片、清理器具（如鐵竹耙、垃圾袋等）等器
      材費、及守望相助隊之自強活動、保險費等費用均非少數，則被告辯稱：係因
      應田心里守望相助隊之龐大行政業務費用支出，不得已始有此舉，非法取得之
      財物亦均完全投入田心里辦公處、守望相助隊及巡迴稽查隊之公費使用，並無
      飽入私囊情事等情，應非子虛，而堪採信，併此敘明。
二、核被告辛○○所為，係犯刑法第三百三十九條第一項之詐欺取財罪，及刑法第二
    百十六條、第二百十條之行使偽造私文書罪。被告盜用印章，為偽造私文書之階
    段行為，而偽造私文書之低度行為，復為行使偽造私文書之高度行為所吸收，均
    不另論罪。其利用不知情之會計吳和明、林翠蘭二人盜用印章及行使上開偽造之
    印領清冊，為間接正犯。公訴意旨雖以：被告辛○○係受台中市環保局委託，負
    責台中市第七期、第八期重劃區巡迴稽查取締任棄廢土之業務，就其受任業務行
    使公務主體之權力，係受公務機關委託承辦公務之人，故認被告所為係犯貪污治
    罪條例第五條第一項第二款之利用職務上之機會詐取財物罪，而其所行使偽造「
    田心里巡迴稽查取締維護人員印領清冊」，則係犯刑法第二百十六條、第二百十
    一條之行使偽造公文書罪嫌。惟查，經本院依職權向台中市環保局函詢此項業務
    是否涉及公權力之行使問題，據其函復稱：「本市第七、八期重劃區巡迴稽查傾
    倒廢棄土，於八十五至八十八年間依照每公頃單價折合為總價發包給田心里辦公
    處，由其成立之守望相助隊負責巡迴轄區遭人任意傾倒建築廢棄土之稽查作業。
    若所負責區域內遭偷倒廢棄土，概由里辦公處運用其所承包之金額額度內自行僱
    工清除，本局清潔隊則採取不定期現場勘查有無遭亂倒廢棄土之事實，俾作為請
    款時之扣款依據，因此該隊之作為由里辦公處自行監督，若負責區域內發現現行
    犯時，亦由該隊通知本局稽查人員前往開單告發，故守望相助隊不涉及公權力之
    行使」，有台中市環境保護局九十二年六月二十七日環空字第０九二００一八０
    六０號函附卷可稽。故公訴人認被告就其受任業務為行使公務主體之權力，係受
    公務機關委託承辦公務之人，顯有誤會，故上開「田心里巡迴稽查取締維護人員
    印領清冊」亦非是公文書，而僅得係具有收據性質之私文書（參照最高法院八十
八年度台非字第一六六號判決），公訴意旨此部分容有誤會，起訴法條應予變更
    。又被害人丁○○既證稱有工作一個月，並同意被告將該月所領取之維護費做為
    守望相助隊之基金，則此部份（即第七期八十五年六月份）之維護費用二萬零四
    百元，應非被告所詐領，已如前述，惟檢察官認此部份與前述論罪科刑部分有連
    續犯之關係，故不另為無罪之諭知。另被告亦有以被害人壬○○名義詐領第八期
    八十六年三月及七月之維護費共五萬一千元，已如前述，此部份雖未經檢察官起
    訴，惟此亦與前開論罪科刑之部分有連續犯之關係，為裁判上一罪，應為起訴效
    力所及，本院自得審酌。被告所犯數行使偽造私文書以詐取財物行為，時間緊接
    ，所犯罪名相同，顯係出於概括之犯意反覆為之，均為連續犯，應依刑法第五十
    六條之規定以一罪論，並加重其刑。被告所犯連續行使偽造私文書罪與連續詐欺
    取財罪間，有方法結果之牽連關係，為牽連犯，應從一重以連續行使偽造私文書
    罪處斷。爰審酌被告之犯罪動機、目的、手段及犯罪後之態度等一切情狀，量處
    如主文所示之刑。末查，被告前未曾受有期徒刑以上刑之宣告，有臺灣高等法院
    被告全國前案紀錄表在卷可按，其雖以非法手段詐領財物，惟其所詐領之財物則
    均用於里辦公處及守望相助隊，已如前述，尚無證據證明有中飽私囊情事，其經
    此教訓，當知警惕而無再犯之虞，本院綜核各情，所宣告之刑，認以暫不執行為
    適當，併予宣告緩刑四年，以啟自新。至於被告所盜用之印文，因已附著在偽造
    之「田心里巡迴稽查取締維護人員印領清冊」上，而該印領清冊亦已交予台中市
    環保局，已非被告所有，爰不諭知沒收，併此敘明。
據上論斷，應依刑事訴訟法第二百九十九條第一項前段、第三百條，刑法第五十六條
、第二百十六條、第二百十條、第三百三十九條第一項、第五十五條、第七十四條第
一款，罰金罰鍰提高標準條例第一條前段，判決如主文。
中      華      民      國      九十二      年    八    月      十八    日
                                臺灣臺中地方法院刑事第一庭
                                    法  官  郭  瑞  祥
右正本證明與原本無異。
如不服本判決，應於判決送達後十日內向本院提出上訴狀，上訴於臺灣高等法院臺中
分院( 須附繕本 )。
                                    書記官
中    華    民    國      九十二      年       八      月     十九    日
附錄論罪科刑法條
中華民國刑法第二百一十六條
（行使偽造變造或登載不實之文書罪）
行使第二百十條至第二百十五條之文書者，依偽造、變造文書或登載不實事項或使登
載不實事項之規定處斷。
中華民國刑法第二百一十條
（偽造變造私文書罪）
偽造、變造私文書，足以生損害於公眾或他人者，處五年以下有期徒刑。
中華民國刑法第二百一十七條
（偽造盜用印章印文或署押罪）
偽造印章、印文或署押，足以生損害於公眾或他人者，處三年以下有期徒刑。
盜用印章、印文或署押，足以生損害於公眾或他人者，亦同。
中華民國刑法第三百三十九條
意圖為自己或第三人不法之所有，以詐術使人將本人或第三人之物交付者，處五年以
下有期徒刑、拘役或科或併科一千元以下罰金。
附表一
┌───────────────────────────────────┐
│  辛○○詐領第七期維護費明細表（新台幣）0000000元                     │
├───┬───────┬───────┬───────┬───────┤
│      │八十五年      │八十六年      │八十七年      │八十八年      │
│      │344250        │563550        │618600        │314100        │
├───┼───────┼───────┼───────┼───────┤
│ 一月 │              │己○○26350   │己○○6800    │甲○○18000   │
│      │              │甲○○26350   │甲○○24650   │丁○○14400│
│      │              │丙○○26350   │丙○○24650   │              │
├───┼───────┼───────┼───────┼───────┤
│ 二月 │              │己○○23800   │己○○6300    │甲○○23400   │
│      │              │甲○○23800   │甲○○24300   │丁○○14400   │
│      │              │丙○○23800   │丙○○24300   │              │
├───┼───────┼───────┼───────┼───────┤
│ 三月 │              │              │己○○6300    │甲○○20700   │
│      │              │              │甲○○25200   │丁○○18000   │
│      │              │              │丙○○25200   │              │
├───┼───────┼───────┼───────┼───────┤
│ 四月 │              │己○○25500   │己○○6300    │甲○○21600   │
│      │              │甲○○25500   │甲○○24300   │丁○○18000   │
│      │              │丙○○25500   │丙○○24300   │              │
├───┼───────┼───────┼───────┼───────┤
│ 五月 │              │（無清冊）    │己○○24300   │甲○○18000   │
│      │              │              │甲○○25200   │丁○○14400   │
│      │              │              │丙○○25200   │              │
├───┼───────┼───────┼───────┼───────┤
│ 六月 │              │（無清冊）    │己○○3600    │甲○○19800   │
│      │              │              │甲○○23400   │丁○○14400   │
│      │              │              │丙○○24300   │              │
├───┼───────┼───────┼───────┼───────┤
│ 七月 │              │己○○6800    │己○○1800    │甲○○22500   │
│      │              │甲○○24650   │甲○○23400   │丁○○19800   │
│      │              │丙○○24650   │丙○○23400   │              │
├───┼───────┼───────┼───────┼───────┤
│ 八月 │甲○○26350   │己○○6800    │己○○3600    │甲○○23400   │
│      │丙○○5950    │甲○○24650   │甲○○23400   │丁○○18900   │
│      │丁○○26350   │丙○○24650   │丙○○24300   │              │
├───┼───────┼───────┼───────┼───────┤
│ 九月 │甲○○25500   │己○○6800    │己○○3600    │甲○○8100    │
│      │丙○○25500   │甲○○24650   │甲○○23400   │丁○○6300    │
│      │              │丙○○24650   │丙○○24300   │              │
├───┼───────┼───────┼───────┼───────┤
│ 十月 │己○○26350   │己○○6800    │甲○○27900   │              │
│      │甲○○26350   │甲○○24650   │丁○○12600   │              │
│      │丙○○26350   │丙○○24650   │              │              │
├───┼───────┼───────┼───────┼───────┤
│ 十一月 │己○○25500   │己○○6800    │甲○○27000   │              │
│      │甲○○25500   │甲○○24650   │丁○○17100   │              │
│      │丙○○25500   │丙○○24650   │              │              │
├───┼───────┼───────┼───────┼───────┤
│ 十二月 │己○○26350   │己○○6800    │甲○○20700   │              │
│      │甲○○26350   │甲○○24650   │丁○○13500   │              │
│      │丙○○26350   │丙○○24650   │              │              │
└───┴───────┴───────┴───────┴───────┘
附表二
┌───────────────────────────────────┐
│   辛○○詐領第八期維護費明細表（新台幣）947000元                     │
├───┬───────┬───────┬───────┬───────┤
│      │八十五年      │八十六年      │八十七年      │八十八年      │
│      │221850        │214200        │288850        │328500        │
├───┼───────┼───────┼───────┼───────┤
│ 一月 │              │              │丁○○16150   │己○○20700   │
│      │              │              │              │丙○○21600   │
├───┼───────┼───────┼───────┼───────┤
│ 二月 │              │              │丁○○19800   │己○○21600   │
│      │              │              │              │丙○○21600   │
├───┼───────┼───────┼───────┼───────┤
│ 三月 │              │壬○○25500   │丁○○16200   │（無清冊）    │
├───┼───────┼───────┼───────┼───────┤
│ 四月 │              │（無清冊）    │丁○○19800   │己○○20700   │
│      │              │              │              │丙○○23400   │
├───┼───────┼───────┼───────┼───────┤
│ 五月 │              │丁○○24650   │丁○○16200   │己○○21600   │
│      │              │              │              │丙○○23400   │
├───┼───────┼───────┼───────┼───────┤
│ 六月 ││丁○○24650   │丁○○19800   │己○○19800   │
│      │              │              │              │丙○○24300   │
├───┼───────┼───────┼───────┼───────┤
│ 七月 │己○○20400   │丁○○16150   │丁○○19800   │己○○27000   │
│      │甲○○20400   │壬○○25500   │              │丙○○27000   │
├───┼───────┼───────┼───────┼───────┤
│ 八月 │己○○26350   │丁○○16150   │丁○○19800   │己○○27000   │
│      │              │              │              │丙○○26100   │
├───┼───────┼───────┼───────┼───────┤
│ 九月 │己○○25500   │丁○○24650   │丁○○19800   │              │
├───┼───────┼───────┼───────┼───────┤
│ 十月 │              │丁○○16150   │己○○21600   │              │
│      │              │              │丙○○20700   │              │
├───┼───────┼───────┼───────┼───────┤
│ 十一月 │己○○25500   │丁○○24650   │己○○20700   │              │
│      │              │              │丙○○21600   │              │
├───┼───────┼───────┼───────┼───────┤
│ 十二月 │              │丁○○16150   │己○○20700   │              │
│      │              │              │丙○○20700   │              │
└───┴───────┴───────┴───────┴───────┘


司法院資訊處製作；財團法人民間司法改革基金會備份。
